【裁判字號】    97,交聲,312
【裁判日期】    970513
【裁判案由】    聲明異議
【裁判全文】
臺灣高雄地方法院交通事件裁定         97年度交聲字第312號
原處分機關  交通部公路總局高雄區監理所
異  議  人
即受處分人  乙○○
上列異議人即受處分人因違反道路交通管理處罰條例案件，對於
交通部公路總局高雄區監理所民國97年1 月15日所為之處分（原
處分案號：高監營裁字第裁80-B00000000號）聲明異議，本院裁
定如下：
    主  文
異議駁回。
    理  由
一、按汽車（包括機器腳踏車）駕駛人，駕駛汽車有在道路上蛇
    行，或以其他危險方式駕車之情形者，處新台幣（下同）6
    千元以上2 萬4 千元以下罰鍰，並當場禁止其駕駛；2 輛以
    上之汽車共同違反第1 項規定者，處汽車駕駛人3 萬元以上
    9 萬元以下罰鍰，並當場禁止其駕駛及吊銷其駕駛執照；汽
    車駕駛人有第1 項第1 款、第2 款或前項行為者，並吊扣該
    汽車牌照3 個月，道路交通管理處罰條例第3 條第8 款、第
    43條 第1 項第1 款、第3 項、第4 項前段分別定有明文。
二、本件原處分機關交通部公路總局高雄區監理所係以：異議人
    即受處分人乙○○所有之車牌號碼YEP-318 號重型機車（下
    稱系爭機車），於民國96年11月11日凌晨3 時3 分許，由丙○○騎乘行經高雄市○○路北往南方向時，確有與飆車車隊
    人員共同以違規佔據快、慢車道之危險方式而行駛之情形，
    經舉發單位高雄市政府警察局左營分局員警甲○○、黃閔峰
    等人據報後駕車在後尾隨並以錄影方式蒐證，遂以丙○○騎
    乘機車與其他機車有在道路上以其他危險方式駕車之情形，
    而異議人為系爭機車車主為由，依違反道路交通管理處罰條
    例第43條第4 項之規定掣單舉發，嗣異議人提出申訴，經原
    處分機關函請舉發單位調查結果，仍認異議人確有前開違規
    行為，原處分機關乃依上開條文、違反道路交通管理事件統
    一裁罰基準及處理細則（下稱處理細則）第43條、第44條及
    第67條等規定，於97年1 月15日以高監營裁字第裁80-B0000
    0000號裁決書裁處異議人吊扣機車牌照3 個月在案。
三、聲明異議意旨略以：異議人即受處分人乙○○雖於上揭時、
    地確有提供系爭機車予異議人之子丙○○騎乘，然經丙○○
    告知當時並無任何飆車之行為，爰聲明異議請求撤銷原處分
    等語。
四、經查：
    (一)異議人之子丙○○於上揭時間確有騎乘異議人所有之系爭
      機車由北往南方向行駛於高雄市○○路路段，且當時確有
      飆車車隊多人亦騎乘機車同時行經該路段之事實，業據證
      人丙○○於本院審理中結證明確（參見本院卷第30至33、
      48 、49 頁），核與證人丁○○於本院審理中所結證之情
      節相符（參見本院卷第33至35頁），且經本院當庭勘驗當
      日現場蒐證錄影光碟確認屬實，有本院勘驗筆錄1 份附卷
      可稽（參見本院卷第48、49頁），復有上開蒐證錄影光碟
      內容翻拍照片7 幀附卷可參（參見本院卷第39至44頁），
      並上情亦為異議人所不爭執（參見本院卷第29頁），堪予
      認定確屬實情。
    (二)至異議人雖以前揭情詞置辯，另證人丙○○於本院審理中
      亦證述：當天係有一群機車由伊身邊騎過，但伊並沒有參
      與飆車之行為，伊還是維持原本30至40公里之速度前進云
      云。惟查，證人丙○○於上揭時、地確有騎乘系爭機車與
      其他飆車車隊成員共同以佔據快、慢車道且超過時速50公
      里速度之危險方式駕駛乙情，業據證人丁○○於本院審理
      中結證稱：當天伊是與甲○○警員一起值勤，本件交通違
      規係由甲○○警員所舉發，當日伊等係在轄區○○道路執
      行防制危險駕車勤務，突接獲110 報案有人在華夏路上飆
      車，伊就與甲○○及另外2 名員警前往華夏路攔截，伊等
      係在快速道路下華夏路匣道，就看到一群機車沿華夏路由
      北往南方向行駛並有併排且競速之情形，伊等就開車沿路
      在該群機車後方錄影蒐證，事後並對所錄影蒐證之車牌號
      碼加以舉發；當日丙○○騎乘系爭機車之時速約50公里，
      後來並騎乘至車隊之最前方，系爭機車後方並有搭載一名
      女子，該名女子可能發現伊等有在錄影蒐證，所以頻頻回
      頭觀看等語明確（參見本院卷第33至35頁）；而經本院當
      庭勘驗前揭蒐證錄影光碟內容，於錄影開始後約17秒許，
      畫面內有6 部機車併排行進，待錄影鏡頭拉近後可確認其
      中3 部機車由左至右車牌號碼分別為716-BHQ 號、M7P-08
      2 號及YEP-381 號（即系爭機車，機車上乘坐2 人），此
      際系爭機車突然加速往前，嗣經7-11便利商店後，系爭機
      車仍在畫面中最右側，繼於錄影開始後約30秒許，系爭機
      車於華夏路與曾子路口停車，鏡頭遂超越系爭機車並繼續
      追趕前方另2 部機車，其後該2 部機車左轉進孟子路後即
      不知去向，有本院前揭勘驗筆錄及錄影光碟翻拍照片附卷
      可參，核與證人丁○○前揭結證情節一致；參以證人丁○○雖係當日值勤員警，惟其到庭所陳述上開值勤經過，經
      查尚無違反經驗或論理法則之處，且遍查本件卷存證據資
      料，亦無任何積極證據足以證明其前揭所述係虛偽不實，
      亦無足可顯信其陳述不可採信之品性證據或前科證據存在
      ，自不得僅因其身份係當日值勤員警，即遽予否認其上開
      證述之可信性，況其與異議人間素昧平生，並無仇隙嫌怨
      ，而警員執行公務時，本身即受有行政懲處責任之監督，
      且到庭具結作證，更係以刑事責任擔保其證言之真實性，
      反係證人丙○○本身即是本件交通違規之駕駛人，復係異
      議人之子，自難期待其確能立於中立之立場而為證述，故
      兩相比較，自應以證人丁○○前揭結詞較值採信。況且，
      觀諸前揭蒐證錄影光碟內容，證人丙○○所騎乘之系爭機
      車，不僅未如證人丙○○所述係保持原本速度前進，反是
      突然加速向前，業如前述，雖證人丙○○於本院當庭勘驗
      前揭光碟後隨即翻異前詞，改稱：伊加速是為了閃到旁邊
      ，伊擔心放慢速度會遭飆車族毆打云云，然亦結證稱：當
      天飆車族並未持工具作勢要打伊，也沒有對伊有任何挑釁
      行為等語無訛（參見本院卷第49、50頁），足見其所述實
      顯有矛盾，更遑論一般人騎乘機車於道路上倘遇有飆車車
      隊靠近，為避免夾雜於飆車車隊中發生危險，通常係放慢
      速度漸往路邊停靠，然證人丙○○確係加速向前行駛，足
      證其前揭所述諸詞亦顯與常理有違，實難逕予採信為真。
      是本院衡酌證人丙○○於市區道路上與飆車車隊共同佔據
      快、慢車道，並以時速50公里以上之速度併行行駛，彷入
      無人之境，不惟使後方車輛無法正常行駛，對公共交通安
      全亦影響甚鉅，參諸前揭法文意旨，自屬以危險方式駕駛
      無疑，就此丙○○本案公共危險犯行亦經本院以97年度審
      交簡字第806 號判決判處拘役59日而同此認定，有台灣高
      等法院全國前案簡列表及本院前揭刑事判決各1 份附卷可
      考，是證人丙○○確有本件交通違規之事實甚為明確，足
      堪認定。從而，異議人前開辯解，即無非事後卸責之詞，
      自無足採。
五、綜上所述，異議人提供其子丙○○所騎乘之系爭機車，於前
    揭時、地既確有與飆車車隊人員共同以佔據快、慢車道之危
    險方式而行駛，即有違反道路交通管理處罰條例第43條第1
    項第1 款、第2 項之行為，則原處分機關依同條例第43條第
    4 項之規定，裁決車主即本件異議人應吊扣機車牌照3 個月
    ，經核並無不當。是以，本件異議人之異議為無理由，應予
    駁回。
六、據上論斷，應依道路交通管理處罰條例第87條、道路交通案
    件處理辦法第19條，裁定如主文。
中    華    民    國    97    年    5     月    13    日
                  交通法庭  法  官  陳振嘉
以上正本證明與原本無異。
如不服本裁定，應於收受送達後5 日內向本院提出抗告狀。
中    華    民    國    97    年    5     月    13    日
                            書記官  顏宗貝


司法院資訊處製作；財團法人民間司法改革基金會備份。
